【裁判字號】    95,易,81
【裁判日期】    950227
【裁判案由】    竊盜等
【裁判全文】
臺灣桃園地方法院刑事判決                95年度易字第81號
公  訴  人  臺灣桃園地方法院檢察署檢察官
被      告  丙○○
            乙○○
            丁○○
共      同
指定辯護人  本院公設辯護人  楊晴翔
上列被告等因竊盜等案件，經檢察官提起公訴（94年度偵字第
17474 號），嗣經本院訊問被告等後，被告等自白犯罪，檢察官
聲請協商判決，經本院合議庭裁定由受命法官改依簡式審判程序
後為協商判決，本院判決如下：
    主      文
丙○○攜帶兇器竊盜，累犯，處有期徒刑捌月。扣案之剪刀壹把
，沒收。
乙○○竊盜，處有期徒刑月，如易科罰金，以佰元折算壹日
。
丁○○無故侵入他人建築物，累犯，處拘役拾日，如易科罰金
，以佰元折算壹日。
    事實及理由
一、犯罪事實：
（一）被告丙○○前曾於民國86年間因肅清煙毒條例等案件，經
      本院以85年度訴字第1515號判決判處應執行有期徒刑3 年
      2 月確定，於86年10月15日入監執行，於88年3 月9日 縮
      短刑期假釋出監，於89年12月7 日縮刑期滿假釋未經撤銷
      ，未執行之刑以已執行論（構成累犯）。詎仍不知悔改，
      竟意圖為自己不法之所有，於94年9 月23日8 時30分許，
      從桃園縣蘆竹鄉○○路○ 段71號「鼎豪實業股份有限公司
      」（下稱鼎豪公司）旁之巷道侵入該公司廢棄倉庫內（侵
      入建築物部分未據告訴），使用其在該處撿取原遭人棄置
      之客觀上足以對人之身體、生命、安全構成威脅之剪刀1
      把，竊取鼎豪公司所有之電線約30公尺得手。
（二）被告乙○○前曾於90年間因竊盜案件，經本院以90年度易
      字第850 號判決判處拘役30日，於91年1 月3 日執行完畢
      ；於94年間因違反毒品危害防制條例案件，經本院以94年
      度桃簡字第1352號判決判處有期徒刑3 月確定，尚未執行
      （均不構成累犯）。竟意圖為自己不法之所有，於94年9
      月23日8 時30分許，從上址「鼎豪公司」旁之巷道侵入該
      公司廢棄倉庫內（侵入建築物部分未據告訴），徒手竊取
      鼎豪公司所有之鐵條6 支、鐵片20片得手。
（三）被告丁○○前曾於83年間因肅清煙毒條例等案件，分別經
      臺灣高等法院以83年度上訴字第1901號判決判處3 年2 月
      、4 月確定及本院以83年度訴字第995 號判決判處有期徒
      刑2 年10月確定；上開各罪經本院以85年度聲字第435 號
      裁定應執行有期徒刑6 年確定，於83年6 月30日入監執行
      ，於85年6 月21日縮短刑期假釋出監（其後假釋經撤銷）
      ；於88年間因違反槍砲彈藥刀械管制條例案件，經本院以
      88年度訴緝字第53號判決判處有期徒刑7 月確定，與上開
      假釋經撤銷後應執行之殘刑3 年9 月2 日接續執行，於88
      年5 月6 日入監執行，於91年5 月6 日縮短刑期假釋出監
      （其後假釋復經撤銷）；於92年間因違反毒品危害防制條
      例案件，經本院以92年度訴字第555 號判決判處有期徒刑
      7 月確定，與上開假釋經撤銷後應執行之殘刑1 年1 月16
      日接續執行，於92年10月1 日入監執行，於94年6 月4 日
      縮刑期滿執行完畢（構成累犯）。詎仍不知悔改，於94年
      9 月23日8 時30分許，行經上址「鼎豪公司」前，見丙○○於該公司廢棄倉庫內竊取財物，因一時好奇，竟翻越該
      公司鐵門而無故侵入該公司倉庫內觀看。
（四）嗣因鼎豪公司職員甲○○、賈榕接獲附近民眾電話通知而
      報警當場查獲，並扣得丙○○所有供竊盜所用之剪刀1 把
      。案經桃園縣政府警察局大園分局報請臺灣桃園地方法院
      檢察署檢察官偵查起訴。
二、證據：
（一）被告丙○○、乙○○、丁○○於本院審理時之自白。
（二）證人甲○○、賈榕於警詢中之證述。
（三）卷附贓物領據（保管）單2紙。
（四）扣案剪刀1把。
（五）卷附照片12幀。
三、本件被告等已認罪，經檢察官與被告等於本院審理時分別達
    成協商之合意，其合意內容為：被告丙○○願受科處有期徒
    刑8 月之刑度；被告乙○○願受科處有期徒刑3 月之刑度；
    被告丁○○願受科處拘役30日之刑度。經查，上開協商合意
    並無刑事訴訟法第455 條之4 第1 項所列情形之一，檢察官
    聲請改依協商程序而為判決，本院爰不經言詞辯論，於協商
    合意範圍內為協商判決，合予敘明。
四、沒收：扣案之剪刀1 把，原係遭人棄置之無主物，經被告丙○○占有，則被告丙○○已取得該剪刀之所有權，其後被告
    丙○○並持之供犯罪所用，爰依刑法第38條第1 項第2 款規
    定沒收之。
五、附記：按刑法第321 條第1 項第3 款之攜帶兇器竊盜，係以
    行為人攜帶兇器竊盜為其加重構成要件，所謂兇器種類並無
    限制，凡客觀上足以危害生命、身體、對安全構成威脅、具
    有危險性之器具皆屬之，且祇須行竊時攜帶此種具有危險性
    之兇器為已足，不以攜帶之初有行兇之故意為必要（最高法
    院著有79年度臺上字第5253號判例意旨參照），核被告丙○○撿拾原遭人棄置之剪刀而竊取財物所為，係犯刑法第321
    條第1 項第3 款之攜帶兇器竊盜罪。核被告乙○○徒手竊取
    財物所為，係犯刑法第320 條第1 項普通竊盜罪。核被告丁○○所為，係犯刑法第306 條第1 項無故侵入他人建築物罪
    。
六、應適用之法條：刑事訴訟法第455 條之4 第2 項、第455 條
    之8 ，刑法第306 條第1 項、第320 第1 項、第321 條第1
    項第3 款、第47條、第41條第1 項、第38條第1 項第2 款，
    罰金罰鍰提高標準條例第1 條前段、第2 條。
七、本判決除有刑事訴訟法第455 條之4 第1 項第1 款、第2 款
    、第4 款、第6 款、第7 款所定情形之一，或違反同條第2
    項規定者外，不得上訴。
八、如不服本件判決，得自收受判決送達後10日內，向本院提出
    上訴書狀，上訴於第二審法院。
本案經檢察官嵇珮晶到庭執行職務。
中    華    民    國    95    年    2     月    27    日
                  刑事第二庭    法  官  鄭吉雄
以上正本證明與原本無異。
如不服本判決，得於判決送達後10日內向本院提出上訴書狀（應
附繕本），上訴於臺灣高等法院。
                                書記官  陳慧玲
中    華    民    國    95    年    3     月    3     日
附錄法條：
刑法第306 條第1 項(侵入住居罪)
無故侵入他人住宅、建築物或附連圍繞之土地或船艦者，處一年
以下有期徒刑、拘役或三百元以下罰金。
刑法第320 第1 項(普通竊盜罪)
意圖為自己或第三人不法之所有，而竊取他人之動產者，為竊盜
罪，處五年以下有期徒刑、拘役或五百元以下罰金。
刑法第321 條第1項第3 款
犯竊盜罪而有左列情形之一者，處六月以上、五年以下有期徒刑
：
一  於夜間侵入住宅或有人居住之建築物、船艦或隱匿其內而犯
之者。
二  毀越門扇、牆垣或其他安全設備而犯之者。
三  攜帶兇器而犯之者。
四  結夥三人以上而犯之者。
五  乘火災、水災或其他災害之際而犯之者。
六  在車站或埠頭而犯之者。


司法院資訊處製作；財團法人民間司法改革基金會備份。
